# 请教陈版主，关于出售减值股权的问题

提问人：取名好烦 时间：2019-03-30 19:15:15
A 公司账面有一项按成本计量的可供出售金融资产，投资成本 100 玩，已全额计提减值准备，本期以 2 万院出售
请教陈版主，本期是否应确认投资收益 2 万元？

回答人：chenyiwei
一般可以这样理解。但需考虑的是以前年度全额计提减值是否合理，本期按2 万元出售的价格是否公允，以及（在前两问的回复均为是的情况下）导致价值回升的事项是否为本年度新出现且在上年末无法合理预见的状态或情况。